臺灣新北地方法院刑事裁定
111年度聲再字第10號
再審聲請人
即受判決人  洪一偉

                    籍設新北市○○區○○路00號(即新北市土城戶政事務所)
                    （現在法務部矯正署新店戒治所強制戒治中）
上列聲請人即受判決人因竊盜案件，對於本院110年度簡字第296
9號，中華民國110年8月24日第一審確定判決，聲請再審，本院
裁定如下：
    主  文
再審之聲請駁回。
    理  由
一、聲請再審意旨詳如附件再審聲請狀所載。
二、按聲請再審應以再審書狀，敘述理由，附具原判決之繕本及
    證據，提出於管轄法院為之。但經釋明無法提出原判決之繕
    本，而有正當理由者，亦得同時請求法院調取之；法院認為
    聲請再審之程序違背規定者，應以裁定駁回之。但其不合法
    律上之程式可以補正者，應定期間先命補正，刑事訴訟法第
    429條、第433條分別定有明文。本件聲請人雖未提出原確定
    判決之繕本，惟本院審酌其現因案強制戒治中，人身自由受
    到拘束，提出原確定判決之繕本確有事實上之困難，應認有
    正當理由，為兼顧其特別救濟程序之訴訟權保障，本院逕依
    職權調取原確定判決以代其原判決繕本之提出，先予敘明。
三、按刑事訴訟法第420條第1項第6款規定，因發現新事實、新
    證據，單獨或與先前之證據綜合判斷，足認受有罪判決之人
    ，應受輕於原判決所認罪名之判決者，為受判決人之利益，
    始得聲請再審；條文既曰輕於原判決所認「罪名」，自與輕
    於原判決所宣告之「罪刑」有別，所謂輕於原判決所認罪名
    ，係指與原判決所認罪名比較，其法定刑較輕之相異罪名而
    言，至於同一罪名之有無加減刑罰之原因者，僅足影響科刑
    範圍而罪質不變，即與「罪名」無關，自不得據以再審，從
    而自首、未遂犯、累犯、連續犯等刑之加減，並不屬於刑事
    訴訟法第420條第1項第6款所指「輕於原判決所認罪名」之
    範圍（最高法院70年度第7次刑事庭會議決議、56年台抗字
    第102號判例、105年度台抗字第142號裁定、最高法院108年
    度台抗字第1525號、107年度台抗字第1338號裁定意旨參照
    ）。又有罪之判決確定後，為受判決人之利益聲請再審，必
    其聲請之理由合於刑事訴訟法第420條第1項各款所定情形之
    一，或同法第421條有足生影響於判決之重要證據漏未審酌
    者，始准許之。而所謂敘述理由，係指具體表明符合同法所
    規定之再審理由而言，倘僅泛言有何條款之再審理由，而無
    具體情事，或其所述事實，顯與各該條款規定之事由不相適
    合時，均應認為其聲請再審之程序違背規定（最高法院90年
    度台抗字第111號裁定意旨參照）。
四、經查：
㈠、原確定判決認定聲請人犯本案起訴書犯罪事實欄㈠及㈡所示犯
    行，係依據聲請人於偵查中之自白、證人即告訴人王義於警
    詢時之證述、監視錄影畫面翻拍照片、監視器錄影光碟，是
    原確定判決已詳述其取捨證據及論斷之基礎暨理由，並未僅
    以聲請人之自白即為判決，且其證據之取捨並無違反論理及
    經驗法則，亦無漏未審酌重要證據之情形。
㈡、本件依聲請意旨觀之，聲請人所指原判決漏未審酌聲請人有
    自首之減刑事由，或其之後若與告訴人和解，應能從輕量刑
    等語（聲再卷第92頁），然依上揭最高法院之見解，其中有
    關刑法自首等減刑規定，僅足影響科刑範圍，而不影響罪質
    ，自非屬刑事訴訟法第420條第1項第6款所指「輕於原判決
    所認罪名」之得聲請再審事由。
㈢、至聲請人主張告訴人係於聲請人為起訴書犯罪事實欄㈡所示犯
    行後始報案，可見聲請人係遭他人設計（聲再卷第92頁），
    且其認為所拿取之物均係廢棄物，並無竊盜之犯意等語。惟
    查，告訴人何時報警一節，顯與原確定判決認定聲請人所為
    犯行無涉，況聲請人亦未提出任何證據以佐其實，聲請人僅
    泛言有法定再審事由，而未敘明具體情形，難認其已具體表
    明符合法定再審事由之原因事實，或已提出足以證明再審事
    由存在之證據。
㈣、綜上所述，再審聲請人經本院依刑事訴訟法第429條之2前段
    規定，通知其到場並聽取意見後，認其所主張之事證，單獨
    或與先前之證據綜合判斷，均不足以動搖原確定判決所認定
    之事實，無從認定再審聲請人應受無罪、免訴、免刑或輕於
    原判決所認罪名之判決，核與刑事訴訟法第420條第1項第6
    款規定之再審事由不符，是本件再審之聲請為無理由，應予
    駁回。
據上論斷，應依刑事訴訟法第434條第1項，裁定如主文。
中　　華　　民　　國　　111 　年　　4 　　月　　11　　日
                  刑事第十四庭  審判長法  官  王榆富

                                      法  官  梁家贏

                                      法  官  鄭琬薇
上列正本證明與原本無異。
如不服本裁定，應於裁定送達後五日內敘明抗告理由，向本院提
出抗告狀。
                                      書記官  陳鴻慈
中　　華　　民　　國　　111 　年　　4 　　月　　18　　日